臺灣高等法院臺中分院刑事裁定　
111年度抗字第770號
抗  告  人  
即 受刑 人  呂憲宗



　　　　　　　　　　　
上列抗告人因檢察官聲請定應執行刑案件，經本院第一次撤銷發
回後，不服臺灣臺中地方法院111年度聲更一字第7號中華民國11
1年7月12日裁定，提起抗告，本院裁定如下：
    主  文
抗告駁回。
    理  由
一、本件抗告意旨詳如附件一所載。
二、按裁判確定前犯數罪者，併合處罰之；數罪併罰，有2 裁判
    以上者，依第51條之規定，定其應執行之刑，刑法第50條第
    1 項前段、第53條各有明定。又按刑法第51條第5 款規定：
    數罪併罰，宣告多數有期徒刑者，於各刑中之最長期以上，
    各刑合併之刑期以下，定其刑期。核數罪併罰合併定應執行
    刑之制度目的，在就所犯數罪，以各罪宣告刑為基礎，合併
    後綜合評價犯罪人最終應具體實現多少刑罰，方符合罪責相
    當要求並達刑罰目的。刑法第51條所定數罪併罰之方法，就
    宣告多數有期徒刑者，僅於該條第5 款規範其界限，但衡酌
    之裁量因子為何，則無明文。惟依其制度目的，應綜合評價
    各罪類型、關係、法益侵害之綜合效果，考量犯罪人個人特
    質，認應對之具體實現多少刑度，即足達到矯治教化之必要
    程度，並符罪責相當原則，以緩和宣告刑可能存在之不必要
    嚴苛。此裁量權之行使，屬實體法上賦予法院依個案裁量之
    職權，如所為裁量未逾法定刑範圍，且無違背制度目的或公
    平正義情形，即無違法可言。是個案之裁量判斷，除非有全
    然喪失權衡意義或其裁量行使顯然有違比例、公平等諸原則
    之裁量權濫用之情形，即不得任意指其為違法。
三、經查：
　㈠原審就抗告人即受刑人呂憲宗（下稱抗告人)所犯如附表（詳
    如附件二所載，下稱附表）所示各罪，以如附表所示各罪之
    宣告刑為基礎，衡酌受刑人所犯各罪犯罪態樣、犯罪時間間
    隔、侵害法益及各罪依其犯罪情節所量定之刑，暨比例原則
    、責罰相當原則等自由裁量權限，而為整體評價後，在外部
    界限即如附表所示各罪所處之最長刑期即有期徒刑11月以上
    ，如附表所示各罪所處之刑之總和有期徒刑32年（384月）
    以下，並受內部界限即如附表所示應執行刑及宣告刑有期徒
    刑11年6月（10年1月、10月、7月）總和之拘束，定其應執
    行刑為有期徒刑9年10月，並未逾越法律內部及外部界限之
    適法自由裁量職權行使，且於符合法律授與裁量權目的之範
    圍內，給予受刑人適度之刑罰減輕，核無違法或不當。
　㈡抗告人雖以前詞為抗告。然他案之量刑，因個案情節不同，
    侵害法益互異，自不得比附援引，無從作為原審酌定之刑是
    否適法之判斷基準。又原審准許檢察官之聲請，因而裁定之
    應執行刑，總共計有附表編號1至16所示，而該編號1至16所
    示各罪總和為32年（384月），並以此宣告刑為基礎定其應
    執行刑。至抗告人所稱附表編號1至16（抗告狀誤載為14）
    所示有期徒刑加總為105月，原審法院裁定應執行有期徒刑9
    年10月，已多於前揭各編號加總之刑度等語，經核實與前揭
    各編號宣告刑加總刑度為384月之事實有違，抗告人或係誤
    認附表編號2、5、6、7、9、10、11、12單一編號均僅係單
    一罪刑，然前揭各編號中實際上盧列各2罪、5罪、8罪、2罪
    、4罪、8罪、5罪、3罪，致刑度加總有誤，更進而誤認原審
    定應執行刑有高於宣告刑之情。抗告人此部分抗告理由，難
    認有據。
　㈢本院再審酌附表所示曾經定過應執行刑比例，其中最低為編
    號二5至7所示約0.00000000，如以該折算比例就附表所示各
    罪宣告刑總和定其應執行刑，約為9年3月，雖低於原審所定
    應執行刑9年10月。然觀諸抗告人就附表編號5至7所犯均為
    竊盜案件，且時間集中於108年10月16日至29日，法院就此
    數罪於定應執行刑給予量刑上刑罰優惠，固屬有據。然本案
    檢察官聲請定應執行之數罪，尚包含附表編號1所示過失傷
    害、編號8、14所示詐欺、編號15所示偽造文書、編號16所
    示業務侵占，犯罪型態不同，罪質互異，並無與所犯竊盜犯
    行有時間上之密接性，尤其編號8所示詐欺犯行係於105年3
    月間所犯，編號14所示詐欺犯行係於107年8月間所犯，編號
    1所示過失傷害犯行係於108年1月間所犯，與其餘竊盜犯行
    不僅罪質有異，間隔時間亦久，兼衡罪責應為相當，犯罪與
    刑罰亦應合比例，就此部分不宜給予抗告人過度之刑罰優惠
    。準此，原審所定應執行刑9年10月，固略高於有期徒刑9年
    3月，然兼衡罪責相當及特別預防之刑罰目的，另考量刑罰
    邊際效應隨刑期遞減，及審酌被告所陳其家庭、生活、經濟
    狀況致其復歸社會更生之可能性，認原審定其應執行總刑度
    有期徒刑9年10月，尚屬妥適。否則不論犯罪型態、案件罪
    質、侵害法益輕重及各犯行時間之間隔，如犯越多罪，而給
    予更多優惠，反而有鼓勵犯罪之嫌。
　㈣綜上，原審業已考量抗告人之犯罪行為之不法與罪責程度，
    及施以矯正之必要性，酌定其應執行刑為有期徒刑9年10月
    。經核原審所定應執行刑尚屬妥適，其裁量權之行使，並未
    悖於法律秩序之理念，符合法規範目的，亦無違比例原則。
    是抗告人徒憑己意指摘原審所定之應執行刑過重，並無理由
    ，應予駁回。
據上論斷，應依刑事訴訟法第412條規定，裁定如主文。
中　　華　　民　　國　　111 　年　　8 　　月　　22　　日
            刑事第八庭　  審判長法　官　林  清  鈞
                                法　官　郭  瑞  祥
                                法　官　簡  婉  倫
以上正本證明與原本無異。
如不服本裁定，應於裁定送達後5日內向本院提出再抗告狀(須附
繕本)。因疫情而遲誤不變期間，得向法院聲請回復原狀。
                                書記官  林　書　慶
　　　　　　　　　　　　　　　　
中　　華　　民　　國　　111 　年　　8 　　月　　22　　日
附件一：抗告狀






 
    
附件二：原裁定附表
編           號  1 2 3 罪           名  過失傷害 竊盜 竊盜 宣     告    刑  有期徒刑3月 有期徒刑5月(2罪) 有期徒刑3月 犯   罪  日  期  108年1月27日 108年8月30日 108年9月24日  108年9月4日 偵  查  機   關 年  度  案   號  臺灣臺中地方檢察署108年度偵字第15579號 臺灣臺中地方檢察署108年度偵字第27963號等 臺灣臺中地方檢察署108年度偵字第27963號等 最  後事實審 法    院 臺灣臺中地方法院 臺灣高等法院臺中分院 臺灣高等法院臺中分院  案    號 108年度交簡上字第334號 109年度上易字第873號 109年度上易字第873號  判決日期 109年6月30日 109年10月7日 109年10月7日 確  定判  決 法    院 臺灣臺中地方法院 臺灣高等法院臺中分院 臺灣高等法院臺中分院  案    號 108年度交簡上字第334號 109年度上易字第873號 109年度上易字第873號  確定日期 109年6月30日 109年10月7日 109年10月7日 得否易科罰金、易服社會勞動案件  得易科罰金、得易服社會勞動 得易科罰金、得易服社會勞動 得易科罰金、得易服社會勞動 備           註  臺灣臺中地方檢察署109年度執字第11563號(編號1至4執行有期徒刑1年，109年度執更字第5317號)  臺灣臺中地方檢察署109年度執字第16407號(編號1至4執行有期徒刑1年，109年度執更字第5317號) 臺灣臺中地方檢察署109年度執字第16407號(編號1至4執行有期徒刑1年，109年度執更字第5317號) 
編           號  4 5 6 罪           名  竊盜 竊盜 竊盜 宣     告    刑  有期徒刑4月 有期徒刑9月(5罪) 有期徒刑10月(8罪) 犯   罪  日  期  108年10月1日 108年10月28日 108年10月28日 108年10月28日 108年10月29日 108年10月29日 108年10月16日(2次) 108年10月17日(2次) 108年10月21日(2次) 108年10月23日(2次) 偵  查  機   關 年  度  案   號  臺灣臺中地方檢察署108年度偵字第27963號等 臺灣臺中地方檢察署108年度偵字第30144號等 臺灣臺中地方檢察署108年度偵字第30144號等 最  後事實審 法    院 臺灣高等法院臺中分院 臺灣臺中地方法院 臺灣臺中地方法院  案    號 109年度上易字第873號 108年度易字第4061號(聲請意旨誤載為108年度易字第4016號，應予更正) 108年度易字第4061號 (聲請意旨誤載為108年度易字第4016號，應予更正)  判決日期 109年10月7日 109年3月16日 109年3月16日 確  定判  決 法    院 臺灣高等法院臺中分院 臺灣臺中地方法院 臺灣臺中地方法院  案    號 109年度上易字第873號 108年度易字第4061號 (聲請意旨誤載為臺灣高等法院臺中分院109年度上易字第571號，應予更正) 108年度易字第4061號 (聲請意旨誤載為臺灣高等法院臺中分院109年度上易字第571號，應予更正)  確定日期 109年10月7日 109年4月13日 (聲請意旨誤載為109年9月15日，應予更正) 109年4月13日 (聲請意旨誤載為109年9月15日，應予更正) 得否易科罰金、易服社會勞動案件  得易科罰金、得易服社會勞動 不得易科罰金、不得易服社會勞動 不得易科罰金、不得易服社會勞動 備           註  臺灣臺中地方檢察署109年度執字第16407號(編號1至4執行有期徒刑1年，109年度執更字第5317號) 臺灣臺中地方檢察署110年度執字625號(編號5、6、7定應執行有期徒刑3年5月) 臺灣臺中地方檢察署110年度執字625號(編號5、6、7定應執行有期徒刑3年5月) 
編           號  7 8 9 罪           名  竊盜 詐欺 竊盜 宣     告    刑  有期徒刑8月(2罪) 有期徒刑10月 有期徒刑11月(4罪) 犯   罪  日  期  108年10月20日 105年3月間 109年3月10日 109年3月10日 109年3月21日 109年3月21日 偵  查  機   關 年  度  案   號  臺灣臺中地方檢察署108年度偵字第30144號等 臺灣彰化地方檢察署108年度偵字第5694號 臺灣彰化地方檢察署109年度偵字第3383號等 最  後事實審 法    院 臺灣臺中地方法院 臺灣高等法院臺中分院 臺灣彰化地方法院  案    號 108年度易字第4061號 (聲請意旨誤載為108年度易字第4016號，應予更正) 109年度上易字第1041號 109年度易字第614號  判決日期 109年3月16日 109年12月10日 109年9月18日 確  定判  決 法    院 臺灣臺中地方法院 臺灣高等法院臺中分院 臺灣彰化地方法院  案    號 108年度易字第4061號 (聲請意旨誤載為臺灣高等法院臺中分院109年度上易字第571號，應予更正) 109年度上易字第1041號 109年度易字第614號  確定日期 109年4月13日 (聲請意旨誤載為109年9月15日，應予更正) 109年12月10日 109年12月9日 得否易科罰金、易服社會勞動案件  不得易科罰金、不得易服社會勞動 不得易科罰金、不得易服社會勞動 不得易科罰金、不得易服社會勞動 備           註  臺灣臺中地方檢察署110年度執字625號(編號5、6、7定應執行有期徒刑3年5月) 臺灣彰化地方檢察署110年度執字第108號 臺灣彰化地方檢察署110年度執字第4744號(編號9至12定應執行有期徒刑4年6月) 
編           號  10 11 12 罪           名  竊盜 竊盜 竊盜 宣     告    刑  有期徒刑10月(8罪) 有期徒刑8月(5罪) 有期徒刑7月(3罪) 犯   罪  日  期  109年3月11日 109年3月11日 109年3月15日 109年3月15日 109年3月17日 109年3月20日 109年3月20日 109年3月12日 109年3月16日 109年3月17日 109年3月22日 109年3月23日 109年3月17日 109年3月10日 109年3月17日 109年3月23日 偵  查  機   關 年  度  案   號  臺灣彰化地方檢察署109年度偵字第3383號等 臺灣彰化地方檢察署109年度偵字第3383號等 臺灣彰化地方檢察署109年度偵字第3383號等 最  後事實審 法    院 臺灣彰化地方法院 臺灣彰化地方法院 臺灣彰化地方法院  案    號 109年度易字第614號 109年度易字第614號 109年度易字第614號  判決日期 109年9月18日 109年9月18日 109年9月18日 確  定判  決 法    院 臺灣彰化地方法院 臺灣彰化地方法院 臺灣彰化地方法院  案    號 109年度易字第614號 109年度易字第614號 109年度易字第614號  確定日期 109年12月9日 109年12月9日 109年12月9日 得否易科罰金、易服社會勞動案件  不得易科罰金、不得易服社會勞動 不得易科罰金、不得易服社會勞動 不得易科罰金、不得易服社會勞動 備           註  臺灣彰化地方檢察署110年度執字第4744號(編號9至12定應執行有期徒刑4年6月) 臺灣彰化地方檢察署110年度執字第4744號(編號9至12定應執行有期徒刑4年6月) 臺灣彰化地方檢察署110年度執字第4744號(編號9至12定應執行有期徒刑4年6月) 
編           號  13 14 15 罪           名  竊盜 詐欺(聲請意旨誤載為竊盜，應予更正) 偽造文書 宣     告    刑  有期徒刑4月(3罪) 有期徒刑3月 有期徒刑3月(2罪) 犯   罪  日  期  108年8月27日 108年9月4日 108年9月27日 107年8月24日 108年9月4日後3、4日間某時許 108年9月27日凌晨2時26分許起至108年11月26日下午3時許止之間某時許 偵  查  機   關 年  度  案   號  臺灣臺中地方檢察署108年度偵字第27167號等 臺灣臺中地方檢察署108年度偵字第27167號等 臺灣臺中地方檢察署108年度偵字第27167號等 最  後事實審 法    院 臺灣臺中地方法院 臺灣臺中地方法院 臺灣臺中地方法院  案    號 109年度訴字第2417號 109年度訴字第2417號 109年度訴字第2417號  判決日期 109年12月25日 109年12月25日 109年12月25日 確  定判  決 法    院 臺灣臺中地方法院 臺灣臺中地方法院 臺灣臺中地方法院  案    號 109年度訴字第2417號 109年度訴字第2417號 109年度訴字第2417號  確定日期 110年2月17日 110年2月17日 110年2月17日 得否易科罰金、易服社會勞動案件  得易科罰金、得易服社會勞動 得易科罰金、得易服社會勞動 得易科罰金、得易服社會勞動 備           註  臺灣臺中地方檢察署110年度執字第3543號(編號13至15定應執行有期徒刑1年2月) 臺灣臺中地方檢察署110年度執字第3543號(編號13至15定應執行有期徒刑1年2月) 臺灣臺中地方檢察署110年度執字第3543號(編號13至15定應執行有期徒刑1年2月) 
編           號  16 罪           名  業務侵占 宣     告    刑  有期徒刑7月 犯   罪  日  期  108年3月間 偵  查  機   關 年  度  案   號  臺灣臺中地方檢察署108年度偵字第27167號等 最  後事實審 法    院 臺灣臺中地方法院  案    號 109年度訴字第2417號  判決日期 109年12月25日 確  定判  決 法    院 臺灣臺中地方法院  案    號 109年度訴字第2417號  確定日期 110年2月17日 得否易科罰金、易服社會勞動案件  不得易科罰金、不得易服社會勞動 備           註  臺灣臺中地方檢察署110年度執字第3544號